# 请教陈老师关于化工企业土地处置（政府分批次收储）的会计处理问题

提问人：作如是 观 时间：2022-10-18 10:32:22
某化工企业整体搬迁，搬迁范围共 5 宗土地， 7 月收储 2 宗土地（无需修复）、 10 收储 2 宗土地（无需修复），剩余 1 宗土地在 2023 年修复验收完成后收储，地上房屋建筑物已拆除完毕并已账务处理。搬迁评估报告中 5 宗土地都有单独的评估价值，评估价值即补偿价格，土地补偿款已收到。仅描述问在 2022 年是否可以确认已收储 4 宗土地的资产处置收益？

回答人：chenyiwei
要考虑的是这 4 宗土地和剩余需修复的一宗土地之间是否存在关联，政府收储后能否将该 4 宗土地单独出让和开发，还是只能待最后一宗土地完成修复和收储之后才能作为一个整体出让和开发？
这个问题类似于新收入准则下履约义务的划分和识别问题，可参照新收入准则下的相关思路进行分析。